臺灣桃園地方法院刑事判決　　　　　　 94年度簡上字第109號
上　訴　人　臺灣桃園地方法院檢察署檢察官
被　　　告　甲○○　男　44歲（民國50年5月7日生）
上列上訴人因被告違反商標法案件，不服本院刑事簡易庭94年度
桃簡字第208 號，中華民國94年2 月24日第一審簡易判決（聲請
簡易判決處刑案號：台灣桃園地方法院檢察署93年度偵字第1765
9 號）提起上訴，本院判決如下︰
    主  文
原判決撤銷。
甲○○明知為未得商標權人同意，於同一商品，使用相同之註冊
商標之商品而意圖販賣而輸入，處有期徒刑月，如易科罰金，
以佰元折算壹日。扣案之仿冒瑞士勞力士錶廠之商品手錶壹佰
只、仿冒義商. 固喜歡固喜公司之商品手錶貳拾貳只、仿冒法商
. 路易威登公司之商品手錶捌拾伍只、仿冒日商. 上流股份有限
公司之商品手錶貳拾柒只、仿冒群英社國際股份有限公司之商品
手錶共肆拾只、仿冒美商. 聯合圖片企業公司之商品手錶肆拾貳
只、仿冒美商. 迪士尼企業公司之商品手錶拾捌只，均沒收。
    事  實
一、甲○○在花蓮縣花蓮市經營「奇的飾品百貨」，以販售手錶
    、飾品等百貨為業，明知「ROLEX 」、「GUCCI 」、「LOUI
    S VUITTON 」、「HE LLO KITTY」、「神奇寶貝」（包含『
    萊邱及圖RAICHU』、『卡美庫斯及圖KAMEX 』）、「哈姆太
    郎」（包含『哈姆太郎Ha mtaro太郎大老闆Boss
    －及圖』、『矇矇Snoozer 瑪拉Pashmina
    －戴戴Capp y及圖』、『小熊貓
    Pand a麗麗Bijo u哆哆Oxnard
    及圖』、『小丸虎妞每每Penelope S andy Howdy 
    丸及圖』）、「SNOOPY」
    、迪士尼等商標文字、圖樣，分別係瑞士勞力士錶廠（下稱
    勞力士錶廠）、義商. 固喜歡固喜公司（下稱固喜歡公司）
    、法商. 路易威登公司（下稱路易威登公司）、日商. 上流
    股份有限公司（下稱上流公司）、群英社國際股份有限公司
    （下稱群英社公司）、美商. 聯合圖片企業公司（下稱聯合
    圖片公司）、美商. 迪士尼企業公司（下稱迪士尼公司）向
    經濟部智慧財產局申請註冊，取得商標專用權之商標，且各
    該商標圖樣，在國際間己行銷多年，未經該公司之同意或授
    權，不得擅自使用。詎為圖得不法利益，意圖販賣，於民國
    93年8 月24日至26日間某日，以新台幣（下同）約5 萬元之
    代價，向大陸地區廣州某仿冒廠商訂購該廠商所販售未得商
    標權人勞力士錶廠、固喜歡公司、路易威登公司、上流公司
    、群英社公司、聯合圖片公司、迪士尼公司同意於同一商品
    使用相同於上開各公司前開註冊商標之商品手錶共354 只（
    Rolex 商標手錶100 只、GUCCI 商標手錶22只、LOUS
    VUITTON 商標手錶85只、HELLO KITTY 商標手錶27只、神奇
    寶貝商標手錶20只、哈姆太郎商標手錶20只、SNOOPY商標42
    只、迪士尼商標手錶38只），意圖輸入回台販賣營利，而委
    由不知情之耀榮報關行以託運之方式，於同年月27日寄達桃
    園中正國際機場而輸入該等商品（報單號碼CF/93/608/K033
    3）， 由甲○○不知情之女友許庭瑜代收（報關行誤載為『
    徐庭渝』），並暫存華儲進口快遞貨物專區（提單號碼000
    －00000000－LZ4207）。嗣內政部警政署航空警察局安檢隊
    三組勤務人員於同日在前開華儲快遞公司專區執行進口貨物
    X 光勤務時，當場發現上開仿冒商品，而查悉上情。
二、案經內政部警政署航空警察局移送臺灣桃園地方法院檢察署
    檢察官聲請以簡易判決處刑。
    理  由
一、前揭事實，業據被告甲○○於原審及本院審理時均坦承不諱
    （見原審法院卷附94年2 月21日訊問筆錄、本院卷附94年5
    月10日審判筆錄），核與證人即耀榮報關行職員鍾志武、許
    庭瑜於警訊時證述之情節相符（見偵查卷第5 至10頁）。而
    證人鍾志武、許庭瑜於警訊中所為之陳述，雖均係審判外之
    陳述，惟被告於本院言詞辯論終結前，均未聲明異議，依刑
    事訴訟法第159 條之5 第2 項規定，自得採為證據。此外，
    復有X 光檢查儀注檢貨物報告表、進口快遞貨物簡易申報單
    、龍珠國際物流集團貨單、華儲股份有限公司進口快遞貨物
    暫存申請書各乙紙、現場查獲照片54幀及仿冒品估價單、前
    開各商標之商標種類註冊資料、商標註冊簿、商標註冊證、
    仿冒品估價單等附卷可稽，復有上開仿冒前開商標商品之手
    錶共354 只扣案可資佐證。而前開扣案商品確係仿冒上開各
    商標權人註冊商標之商品，業經鑑定人劉廷耀、林夏滋、台
    灣國際專利法律事務所、香港商霽霽企業有限公司台灣分公
    司、群英社國際股份有限公司鑑定屬實，有鑑定證明書、鑑
    定意見書、鑑定報告書共5 紙在卷可稽。足認上開扣案之商
    品手錶為未得上開商標權人同意且係意圖欺騙他人而仿冒他
    人註冊商標之商品至明。由此，足徵被告自白與事實相符，
    堪信屬實。綜述，本件事證明確，被告犯行堪以認定，應依
    法論科。
二、核被告甲○○所為，係犯商標法第82條之明知為仿冒商標之
    商品，意圖販賣而輸入罪。被告利用不知情之耀榮報關行以
    託運方式輸入，為間接正犯。被告以一輸入行為，同時侵害
    上開商標權人之商標專用權，同時觸犯構成要件相同之罪名
    ，為想像競合犯，應從一重之商標法第82條之明知為仿冒商
    標之商品，意圖販賣而輸入罪論處。原審據以論罪科刑，固
    非無見，惟查被告意圖販賣而輸入之仿冒商標商品之數量有
    354 只，數量不少，牟取暴利，侵害上開商標權人之利益至
    少5 百萬餘元（有卷附估價表鑑價報告書、估價單等資料可
    稽），所生危害不輕，且其意圖販賣而自大陸地區輸入仿冒
    商標之商品，嚴重影響我國保護智慧財產權之國際形象，是
    檢察官據告訴人群英社公司之請求，以原審量處罰金新台幣
    5 萬元實屬過輕而指摘原判決不當，自有理由，應由本院撤
    銷改判。爰審酌被告意圖販賣而輸入之仿冒商標商品之數量
    、其意圖販賣而自大陸地區輸入仿冒商標之商品，對我國保
    護智慧財產權之國際形象所生危害非輕，及其犯罪之動機、
    目的、手段、所生危害，及其犯後坦承犯行，態度良好等一
    切情狀，量處如主文所示之刑，並諭知易科罰金之折算標準
    。
三、扣案之前開仿冒商標商品之手錶共354 只，係被告犯商標法
    第82條之罪所輸入之商品，應依商標法第83條之規定，不問
    屬於犯人與否，併宣告沒收之。
據上論斷，應依刑事訴訟法第455 條之1 第3 項、第369 條第1
項前段、第364 條、第299 條第1 項前段，商標法第82條、第83
條，刑法第11條前段、第55條、第41條第1 項前段，罰金罰鍰提
高標準條例第2條，判決如主文。
本案經檢察官徐則賢到庭執行職務。
中　　華　　民　　國　　94　　年　　5 　　月　　24　　日
                  臺灣桃園地方法院刑事第七庭
                      審判長法  官  孫惠琳
                            法  官  賴淑美
                            法  官  林惠霞
上正本證明與原本無異。
不得上訴。
                             書記官 戴育萍
中　　華　　民　　國　　94　　年　　5 　　月　　24　　日
附錄本案論罪科刑法條全文：
商標法第82條
  明知為前條商品而販賣、意圖販賣而陳列、輸出或輸入者，處
一年以下有期徒刑、拘役或科或併科新臺幣五萬元以下罰金。
